臺灣新竹地方法院刑事判決　　　　　　　　　　　　　九十三年度易緝字第三一號
　　公　訴　人　臺灣新竹地方法院檢察署檢察官
　　被　　　告　甲○○　男　三.
右列被告因背信案件，經檢察官提起公訴（八十九年度偵字第二○六五號），本院依
簡式審判程序判決如左：
    主  文
甲○○為他人處理事務，意圖為自己不法之利益，而為違背其任務之行為，致生損害
於本人之財產，處有期徒刑肆月，如易科罰金，以佰元折算壹日。
    事  實
一、甲○○為退伍軍人，為使友人乙○○享有退伍軍人優惠存款之利息，雙方於民國
    八十六年三月十四日達成約定：由甲○○以自己名義在臺灣銀行中壢分行開設帳
    號000000000000號退伍軍人優惠存款帳戶供乙○○存款使用，該帳
    戶之之本金、利息均歸乙○○所有，俟甲○○依約開戶後，乙○○即存入新臺幣
    （下同）三十一萬二千三百元，甲○○則將該帳戶之印鑑章、存摺及金融卡均交
    予乙○○保管使用。嗣於八十八年十月十一日，甲○○因需錢孔急，竟意圖為自
    己不法之所有，向臺灣銀行中壢分行行員以遺失為由，重新申辦上開帳戶之印鑑
    章、存摺及金融卡，俟甲○○領得補發之金融卡後，接續於八十八年十月十三日
    提領十萬元，八十八年十月十九日提領三萬元、三萬元，八十八年十月二十日提
    領三萬元，八十八年十月二十五日提領五千元，八十八年十月二十七日提領一萬
    三千元，八十九年四月二十六日結清帳戶領款三萬三千八百零二元，共計領取該
    帳戶內之存款二十四萬一千八百零二元（100000+30000+30000+30000+5000+1300
    0+33802=241802），供已花用，違背為乙○○處理之事務，致乙○○受有本金二
    十四萬一千八百零二元及利息二萬七千二百十三元（2476+4300+4155+4423+4007
    +4269+3583=27213）合計為共二十六萬九千零十五元（241802+27213=269015）
    之損害。迨至同年十一月間，乙○○持原有金融卡提領現金因遭提款機沒入，經
    向銀行查詢始知上情。
二、案經乙○○訴請臺灣新竹地方法院檢察署檢察官偵查起訴。
    理  由
一、本件被告甲○○所犯背信罪，係非死刑、無期徒刑、最輕本刑為三年以上有期徒
    刑之罪，被告於本院準備程序進行中，就被訴事實為有罪之陳述，經本院合議庭
    認合於刑事訴訟法第二百七十三條之一第一項之規定，裁定進行簡式審判程序。
二、訊據被告對於事實欄所載犯罪事實，於本院準備程序、審理中均坦承不諱，核與
    告訴人乙○○之指訴情節相符，並有臺灣銀行中壢分行（八九）銀壢營字第二八
    五六號函所附甲○○填寫之臺灣銀行存摺印鑑掛失止付申請書、單據存摺喪失補
    領書各一紙（見偵字第二○六五號偵查卷第二○至二二頁），臺灣銀行中壢分行
    （八九）銀壢營字第四四八九號函（見本院八十九年度易字第七七三號卷第十九
    頁）及臺灣銀行中壢分行於九十三年十月五日出具之中壢營字第○九三○○○六
    八○○一號函及所附存款往來明細資料（見本院卷）附卷可稽，是認被告上開自
    白內容應與事實相符，本案事證已臻明確，被告背信犯行堪予認定，自應依法予
    以論罪科刑。
三、核被告所為，係犯刑法第三百四十二條第一項之背信罪。被告基於同一背信犯意
    ，而於八十八年十月十三日提領十萬元，八十八年十月十九日提領三萬元、三萬
    元，八十八年十月二十日提領三萬元，八十八年十月二十五日提領五千元，八十
    八年十月二十七日提領一萬三千元，八十九年四月二十六日結清帳戶領款三萬三
    千八百零二元，為接續犯。又被告行為後，刑法第四十一條業於九十年一月四日
    修正為「犯最重本刑為五年以下有期徒刑以下之刑之罪，而受六個月以下有期徒
    刑或拘役之宣告，因身體、教育、職業、家庭之關係或其他正當事由，執行顯有
    困難者，得以一元以上三元以下折算一日，易科罰金。但確因不執行所宣告之刑
    ，難收矯正之效或難以維持法秩序者，不在此限」，並於同年月十日公布施行，
    於同年月十二日生效，是被告犯罪後法律已有變更，比較新舊法之結果，以新法
    有利於被告，依刑法第二條第一項前段之規定，應適用最有利於被告之新法，即
    裁判時之刑法第四十一條第一項前段之規定，併此敘明。爰審酌被告與告訴人為
    朋友關係，被告違背雙方之信任關係，以補辦印鑑章、存摺及金融卡之手段，自
    八十八年十一月十三日起至同年月二十七日止，領取告訴人存款達二十四萬一千
    八百零二元供已花用，致告訴人受有本息之損害共二十六萬九千零十五元，併審
    及被告事後與告訴人達成民事和解，有雙方於九十三年九月二十四日簽立之和解
    書一份在卷足參，並經告訴人當庭表示願意原諒被告等語，暨被告坦承犯行堪認
    態度良好等一切情狀，量處如主文所示之刑，並諭知易科罰金之折算標準。
四、末查，雖被告於八十八、八十九年為本案犯行時，其未曾受有期徒刑以上刑之宣
    告，惟被告前於八十九年所犯之竊盜案件，業經臺灣高等法院於八十九年九月六
    日以八十九年度上易字第二四五六號判處有期徒刑八月確定，並自九十二年九月
    二十四日起至九十三年五月十九日入監執行該案等情，有臺灣新竹地方法院檢察
    署刑案資料查註紀錄表及臺灣高等法院被告全國前案紀錄表在卷足按，從而，本
    案判決時，被告業已受有期徒刑以上刑之宣告確定，即不符合刑法第七十四條之
    緩刑條件，是公訴人、告訴人及被告請求給予被告緩刑之宣告，於法未合，併此
    敘明。
五、據上論斷，應依刑事訴訟法第二百七十三條之一第一項、第二百九十九條第一項
    前段，刑法第二條第一項前段、第三百四十二條第一項、第四十一條第一項前段
    ，罰金罰鍰提高標準條例第一前段、第二條，判決如主文。
本案經檢察官許麗美到庭執行職務。
中　　　華　　　民　　　國　　九十三　　年　　　十　　　月　　二十八　　日
                                臺灣新竹地方法院刑事第一庭
                                          法  　官  黃  美  文
右正本證明與原本無異。
如不服本判決，應於判決送達後十日內向本院提出上訴狀( 應附繕本 )，上訴於臺灣
高等法院。
                                          書 記 官  陳  秀  子
中　　　華　　　民　　　國　　九十三　　年　　　十　　　月　　二十八　　日
附錄本案論罪科刑所適用法條全文：
刑法第三百四十二條第一項：
為他人處理事務，意圖為自己或第三人不法之利益，或損害本人之利益，而為違背其
任務之行為，致生損害於本人之財產或其他利益者，處五年以下有期徒刑、拘役或科
或併科一千元以下罰金。
